【裁判字號】    99,易,62
【裁判日期】    990122
【裁判案由】    竊盜
【裁判全文】
臺灣彰化地方法院刑事判決                99年度易字第62號
公  訴  人  臺灣彰化地方法院檢察署檢察官
被      告  庚○○
上列被告因竊盜案件，經檢察官提起公訴（98年度偵字第9946、
9966、10263 、10264 、10662 號），有刑事訴訟法第273 條之
1第1項之情形，本院改依簡式審判程序，茲審理判決如下：
    主  文
庚○○犯附表所示之罪，均累犯，各處如附表「主文欄」所示之
刑。應執行有期徒刑壹年肆月，如易科罰金，以新台幣壹仟元折
算壹日；扣案之自製竊盜工具壹組（含布尺及貼有雙面膠之壹元
硬幣）及自製鑰匙壹支均沒收。
    事    實
一、庚○○前於民國（下同）93年間，因常業竊盜案件，經本院
    以93年度訴字第1252號判決判處有期徒刑1 年4 月確定（第
    一案），並於同年間，因違反毒品危害防制條例案件，經臺
    灣高等法院臺中分院以94年度上訴字第168 號判決分別判處
    有期徒刑8 月、4 月，應執行有期徒刑10月確定（第二案）
    ，上開二案經臺灣高等法院臺中分院以94年度聲字第308 號
    定應執行有期徒刑2 年1 月；又於94年間，因常業竊盜案件
    ，經本院以94年度訴字第615 號判決判處有期徒刑1 年6 月
    確定（第三案），並於同年間，因違反毒品危害防制條例案
    件，經本院以94年度訴字第1096號判決分別判處有期徒刑1
    年、6 月，應執行有期徒刑1 年5 月確定（第四案），上開
    第三、四兩案經本院以94年度聲字第1790號裁定定應執行有
    期徒刑2 年10月，經接續執行，甫於97年9 月13日縮刑期滿
    而視為執行完畢。詎其仍不知悔改，竟獨自一人（附表編號
    一至九部分），或與姓名、年籍不詳綽號「阿興」之成年男
    子（附表編號十），單獨或共同基於意圖為自己不法所有之
    犯意或犯意聯絡，分別於附表所示之時間、地點，以附表所
    示之方法，竊取如附表所示之物。嗣附表所示之被害人報案
    處理後，為警循線獲附表編號一、二、三、四、十之案件，
    並扣得庚○○供犯罪使用之自製竊盜工具1 組（含布尺及貼
    有雙面膠之1 元硬幣）及自製鑰匙1 支；另庚○○因涉犯其
    他竊盜案件，經警借提外出查案時，庚○○在有偵查犯罪職
    權之機關或個人發覺其犯罪前，自動向彰化縣警察局員林分
    局村上派出所警員自首如附表所示附表編號五、六、七、八
    、九各次竊盜犯行，主動接受裁判。
二、案經彰化縣警察局員林、鹿港、田中分局報請臺灣彰化地方
    法院檢察署檢察官偵查起訴。
    理  由
一、本件被告庚○○所犯係死刑、無期徒刑、最輕本刑為3 年以
    上有期徒刑以外之罪，其於準備程序中就被訴事實為有罪之
    陳述，經告知被告簡式審判程序之旨，並聽取公訴人及被告
    之意見後，本院認為適宜而改以簡式審判程序審理，合先敘
    明。
二、上揭犯罪事實，業據被告庚○○迭於警詢、偵訊及本院審理
    時均坦承不諱，核與證人即同案被告施雅伶（另經檢察官為
    不起訴處分）、證人即被害人丁○○、辛○、戊○○、甲○○、丙○○、癸○○、乙○○、壬○○於警詢中所證述之情
    節相符，且有車號查詢重型機車車籍資料、車籍查詢基本資
    料詳細畫面、彰化縣警察局車輛協尋電腦輸入單、失車唯讀
    案件基本資料各1 份、監視錄影器翻拍照片35張、竊案現場
    照片14張、自製竊盜工具（含布尺及貼有雙面膠一元硬幣）
    照片1 張、扣案之鑰匙照片1 張在卷可稽，此外，復有扣案
    之自製竊盜工具1 組（含布尺及貼有雙面膠之壹元硬幣）及
    自製鑰匙1 支可資佐證，足見被告之自白與事實相符。本件
    事證明確，被告上開竊盜犯行均堪認定。
三、核被告庚○○就附表編號一至十所為，均係犯刑法第320 條
    第1 項之竊盜罪。被告就附表編號十所示之竊盜犯行，與姓
    名年籍不詳、綽號「阿興」之成年男子間，有犯意之聯絡及
    行為之分擔，為共同正犯。又被告所犯如附表編號一至十所
    示之竊盜犯行，犯意各別，行為不同，均應分論併罰。查被
    告前於93年間，因常業竊盜案件，經本院以93年度訴字第12
    52號判決判處有期徒刑1 年4 月確定（第一案），並於同年
    間，因違反毒品危害防制條例案件，經臺灣高等法院臺中分
    院以94年度上訴字第168 號判決分別判處有期徒刑8 月、4
    月，應執行有期徒刑10月確定（第二案），上開二案經臺灣
    高等法院臺中分院以94年度聲字第308 號定應執行有期徒刑
    2 年1 月；又於94年間，因常業竊盜案件，經本院以94年度
    訴字第615 號判決判處有期徒刑1 年6 月確定（第三案），
    並於同年間，因違反毒品危害防制條例案件，經本院以94年
    度訴字第1096號判決分別判處有期徒刑1 年、6 月，應執行
    有期徒刑1 年5 月確定（第四案），上開第三、四兩案經本
    院以94年度聲字第1790號裁定定應執行有期徒刑2 年10月，
    經接續執行，甫於97年9 月13日縮刑期滿而視為執行完畢等
    情，有卷附之臺灣高等法院被告前案紀錄表及在監在押全國
    紀錄表可按，其受有期徒刑之執行完畢，5 年以內故意再犯
    本件如附表編號一至十所示之竊盜犯行，均為累犯，均應依
    法加重其刑。又被告於附表編號五至九所示之各次竊盜犯行
    為警發覺前，即主動向彰化縣警察局員林分局陳子連警員自
    首其各該竊盜犯行，有被告於98年11月4 日警詢筆錄1 份在
    為憑（見彰化縣警察局員林分局0000000000號警卷第4 、5
    頁），被告對於此部分未發覺之罪自首而接受裁判，應均依
    刑法第62條前段規定減輕其刑，並就此部分犯行之刑度依法
    先加後減之。爰審酌被告庚○○前已有多次常業竊盜、竊盜
    、施用毒品前科，素行非佳，其正值壯年，不思以正當方法
    賺取財物花用，反而多次以釣魚之方式竊取信眾貢獻之香油
    錢花用，及竊取機車，且其於98年度已多次因竊取香油錢之
    案件經本院判處罪刑在案（參見本院簡字第614 、741 、18
    55、2228號簡易判決），仍再犯本件10次之竊盜案件，足見
    其並無悔悟之心，惟本院參酌其竊得財物之價值非高，且被
    告於警詢、偵訊及本院審理時均坦承犯行等一切情狀，分別
    量處如主文所示之刑及諭知其易科罰金之折算標準，並定其
    應執行之刑，暨依刑法第41條第8 項之規定（理由詳如後述
    ），諭知其易科罰金之折算標準，以示警懲。
四、查被告為附表編號一、二所示之犯行時，刑法第41條第2 項
    原規定：「前項（即易科罰金之折算標準）規定於數罪併罰
    ，其應執行之刑未逾6 月者，亦適用之。」；而被告為附表
    編號三至十所示之犯行時，則增列刑法第41條第8 項（於98
    年5 月19日修正、98年6 月10日公布並於98年9 月1 日施行
    ），上開增列刑法第41條第8 項亦規定：「第一項至第三項
    規定於數罪併罰，其應執行之刑未逾六個月者，亦適用之。
    」，揆諸上開修正後刑法第41條第8 項之內容，就得易科罰
    金且合於數罪併罰之數罪，其應執行之刑得否易科罰金部分
    與修正前刑法第41條第2 項規定之內容並無二致，足見上開
    修正後刑法第41條第8 項之規定，僅係修正前刑法第41條第
    2 項條項之移列。又按98年6 月19日解釋公布之大法官釋字
    第662 號解釋意旨略以：「94年2 月2 日修正公布之現行刑
    法第41條第2 項，關於數罪併罰，數宣告刑均得易科罰金，
    而定應執行刑之刑逾6 個月者，排除適用同條第1 項得易科
    罰金之規定部分，與憲法第23條規定有違，並與本院釋字第
    366 號解釋意旨不符，應自本解釋公布之日起失其效力。」
    故對於數罪併罰，數宣告刑均得易科罰金，而定應執行之刑
    超過6 個月之案件，依大法官釋字第366 號、662 號解釋意
    旨，仍得易科罰金。94年2 月2 日修正、95年7 月1 日施行
    之刑法第41條第2 項已因大法官釋字第662 號解釋意旨而失
    其效力並無疑義。而98年5 月19日修正、98年6 月10日公布
    並於98年9 月1 日施行之刑法第41條第8 項，既僅係修正前
    刑法第41條第2 項條項之移列，其規範內容並無二致，則上
    開98年5 月19日修正、98年6 月10日公布並於98年9 月1 日
    施行之刑法第41條第8 項亦應依大法官釋字第662 號之解釋
    文內容解釋為失其效力。故上開刑法第41條第8 項雖於98年
    12月30日修正為：「第一項至第四項及第七項之規定，於數
    罪併罰之數罪均得易科罰金或易服社會勞動，其應執行之刑
    逾六月者，亦適用之。」，並經總統府以華總一義字第0980
    0325491 號公布於98年1 月3 日施行，惟既上開94年2 月2
    日修正、95年7 月1 日施行之刑法第41條第2 項及98年5 月
    19日修正、98年6 月10日公布並於98年9 月1 日施行之刑法
    第41條第8 項均已依大法官釋字第662 號解釋而失其效力，
    已如前述，自無比較新舊法之必要，應逕行適用現行刑法第
    41條第8 項之規定，於數罪併罰之定應執行刑後，諭知易科
    罰金之折算標準，附此敘明。
五、又扣案之自製竊盜工具1 組（含布尺及貼有雙面膠之壹元硬
    幣），為被告用以為附表編號二、三犯行所用之物，係被告
    所有，且為其竊盜後遺留於該土地公廟現場而為被害人辛○
    所拾得並提供予警方扣案之情，業據被告供承在卷，核與證
    人辛○於警詢中證述之情節相符；而扣案之自備鑰匙一支，
    則係被告用以為附表編號四所示犯行所用之物，且為被告所
    有，亦據被告供述在卷，均應依刑法第38條第1 項第2 款之
    規定宣告沒收。至被告持用作為附表編號一、編號五至十所
    示竊盜犯行所用之竊盜工具（釣魚線黏貼雙面膠），已為被
    告丟棄滅失，業據被告於本院審理時供述在案，爰不另宣告
    沒收，附此敘明。
據上論斷，應依刑事訴訟法第273 條之1 第1 項，第299 條第1
項前段，刑法第28條、第320 條第1 項、第47條第1 項、第62條
前段、第41條第1 項前段、同條第8 項、第38條第1 項第2 款、
第51條第5 款，刑法施行法第1 條之1 第1 項、第2 項前段，判
決如主文。
本案經檢察官紀雅惠到庭執行職務。
中    華    民    國    99    年    1     月    22    日
                            刑事第九庭  法官  黃齡玉
以上正本證明與原本無異。
如不服本判決應於收受判決後10日內向本院提出上訴書狀，並應
敘述具體理由；其未敘述上訴理由者，應於上訴期間屆滿後20日
內向本院補提理由書（均須按他造當事人之人數附繕本）「切勿
逕送上級法院」。
告訴人或被害人對於判決如有不服具備理由請求檢察官上訴者，
其上訴期間之計算係以檢察官收受判決正本之日期為準。
中    華    民    國    99    年    1     月    22    日
                                      書記官  林嘉賢
附錄本案論罪科刑法條全文：
中華民國刑法第320條
（普通竊盜罪、竊佔罪）
意圖為自己或第三人不法之所有，而竊取他人之動產者，為竊盜
罪，處5  年以下有期徒刑、拘役或 5 百元以下罰金。
意圖為自己或第三人不法之利益，而竊佔他人之不動產者，依前
項之規定處斷。
前二項之未遂犯罰之。
附表
┌─┬───┬────┬──────┬──────────┬───┬────┬──┬─────┐
│編│行為人│犯罪時間│犯罪地點    │方                式│被害人│竊得財物│是否│主文      │
│號│      │        │            │                    │      │        │自首│          │
│  │      │        │            │                    │      │        │    │          │
│  │      │        │            │                    │      │        │    │          │
├─┼───┼────┼──────┼──────────┼───┼────┼──┼─────┤
│一│庚○○│98年6 月│彰化縣鹿港鎮│以釣魚線黏上雙面膠，│丁○○│現金新台│否  │庚○○竊盜│
│  │      │10日下午│龍山里德興街│，放入保險箱內沾黏而│      │幣（下同│    │，累犯，處│
│  │      │2 時許  │26號之鳳山寺│竊取丁○○所管理之香│      │）3500元│    │有期徒刑肆│
│  │      │        │（起訴書誤載│油錢                │      │        │    │月，如易科│
│  │      │        │為龍山寺）  │                    │      │        │    │罰金，以新│
│  │      │        │            │                    │      │        │    │台幣壹仟元│
│  │      │        │            │                    │      │        │    │折算壹日。│
├─┼───┼────┼──────┼──────────┼───┼────┼──┼─────┤
│二│庚○○│98年7 月│彰化縣員林鎮│使用布尺之尾端連接塑│辛○  │現金300 │否  │庚○○竊盜│
│  │      │15日凌晨│大同路與成功│膠板再黏貼一圓硬幣後│      │元      │    │，累犯，處│
│  │      │4 時1 分│路口之福和宮│，加以雙面膠包覆之自│      │        │    │有期徒刑參│
│  │      │許      │（土地公廟）│製釣線，放入香油錢箱│      │        │    │月，如易科│
│  │      │        │            │內沾黏而竊取辛○之香│      │        │    │罰金，以新│
│  │      │        │            │油錢                │      │        │    │台幣壹仟元│
│  │      │        │            │                    │      │        │    │折算壹日。│
│  │      │        │            │                    │      │        │    │扣案之自製│
│  │      │        │            │                    │      │        │    │竊盜工具壹│
│  │      │        │            │                    │      │        │    │組（含布尺│
│  │      │        │            │                    │      │        │    │及貼有雙面│
│  │      │        │            │                    │      │        │    │膠之壹元硬│
│  │      │        │            │                    │      │        │    │幣）沒收。│
├─┼───┼────┼──────┼──────────┼───┼────┼──┼─────┤
│三│庚○○│98年9月1│同上        │同上                │同上  │現金400 │否  │庚○○竊盜│
│  │      │日凌晨1 │            │                    │      │元      │    │，累犯，處│
│  │      │時1 分許│            │                    │      │        │    │有期徒刑參│
│  │      │        │            │                    │      │        │    │月，如易科│
│  │      │        │            │                    │      │        │    │罰金，以新│
│  │      │        │            │                    │      │        │    │台幣壹仟元│
│  │      │        │            │                    │      │        │    │折算壹日。│
│  │      │        │            │                    │      │        │    │扣案之自製│
│  │      │        │            │                    │      │        │    │竊盜工具壹│
│  │      │        │            │                    │      │        │    │組（含布尺│
│  │      │        │            │                    │      │        │    │及貼有雙面│
│  │      │        │            │                    │      │        │    │膠之壹元硬│
│  │      │        │            │                    │      │        │    │幣）沒收。│
├─┼───┼────┼──────┼──────────┼───┼────┼──┼─────┤
│四│庚○○│98年10月│彰化縣田中鎮│以自備鑰匙發動KXZ-70│己○○│KXZ-703 │否  │庚○○竊盜│
│  │      │1 日凌晨│復興里山腳路│3號重型機車並騎乘離 │戊○○│號重型機│    │，累犯，處│
│  │      │4 時許  │4段183號前  │去                  │      │車（價值│    │有期徒刑肆│
│  │      │        │            │                    │      │約10000 │    │月，如易科│
│  │      │        │            │                    │      │元）    │    │罰金，以新│
│  │      │        │            │                    │      │        │    │台幣壹仟元│
│  │      │        │            │                    │      │        │    │折算壹日。│
│  │      │        │            │                    │      │        │    │扣案之自備│
│  │      │        │            │                    │      │        │    │鑰匙壹支沒│
│  │      │        │            │                    │      │        │    │收。      │
├─┼───┼────┼──────┼──────────┼───┼────┼──┼─────┤
│五│庚○○│98年10月│彰化縣大村鄉│以釣魚線黏上雙面膠，│甲○○│現金200 │是  │庚○○竊盜│
│  │      │10日下午│茄苳村茄苳路│，放入保險箱內沾黏而│      │元      │    │，累犯，處│
│  │      │5時許   │2段臨153號之│竊取香油錢          │      │        │    │有期徒刑貳│
│  │      │        │杏林宮      │                    │      │        │    │月，如易科│
│  │      │        │            │                    │      │        │    │罰金，以新│
│  │      │        │            │                    │      │        │    │台幣壹仟元│
│  │      │        │            │                    │      │        │    │折算壹日。│
├─┼───┼────┼──────┼──────────┼───┼────┼──┼─────┤
│六│庚○○│98年10月│彰化縣大村鄉│同上                │丙○○│現金200 │是  │庚○○竊盜│
│  │      │11日中午│茄苳村茄苳路│                    │      │元      │    │，累犯，處│
│  │      │12時15分│1 段110 號之│                    │      │        │    │有期徒刑貳│
│  │      │許      │福興宮      │                    │      │        │    │月，如易科│
│  │      │        │            │                    │      │        │    │罰金，以新│
│  │      │        │            │                    │      │        │    │台幣壹仟元│
│  │      │        │            │                    │      │        │    │折算壹日。│
├─┼───┼────┼──────┼──────────┼───┼────┼──┼─────┤
│七│庚○○│98年10月│彰化縣大村鄉│同上                │癸○○│現金100 │是  │庚○○竊盜│
│  │      │11日下午│貢旗村大溪路│                    │      │元      │    │，累犯，處│
│  │      │1時許   │16之4 號之九│                    │      │        │    │有期徒刑貳│
│  │      │        │天宮        │                    │      │        │    │月，如易科│
│  │      │        │            │                    │      │        │    │罰金，以新│
│  │      │        │            │                    │      │        │    │台幣壹仟元│
│  │      │        │            │                    │      │        │    │折算壹日。│
├─┼───┼────┼──────┼──────────┼───┼────┼──┼─────┤
│八│庚○○│98年10月│彰化縣大村鄉│同上                │乙○○│現金100 │是  │庚○○竊盜│
│  │      │12日中午│茄苳村茄苳路│                    │      │元      │    │，累犯，處│
│  │      │12時許  │1段102號之昭│                    │      │        │    │有期徒刑貳│
│  │      │        │聖宮        │                    │      │        │    │月，如易科│
│  │      │        │            │                    │      │        │    │罰金，以新│
│  │      │        │            │                    │      │        │    │台幣壹仟元│
│  │      │        │            │                    │      │        │    │折算壹日。│
├─┼───┼────┼──────┼──────────┼───┼────┼──┼─────┤
│九│庚○○│98年10月│彰化縣大村鄉│同上                │甲○○│現金200 │是  │庚○○竊盜│
│  │      │12日下午│茄苳村茄苳路│                    │      │元      │    │，累犯，處│
│  │      │4 時30分│2段303號之淑│                    │      │        │    │有期徒刑貳│
│  │      │許      │女祠        │                    │      │        │    │月，如易科│
│  │      │        │            │                    │      │        │    │罰金，以新│
│  │      │        │            │                    │      │        │    │台幣壹仟元│
│  │      │        │            │                    │      │        │    │折算壹日。│
├─┼───┼────┼──────┼──────────┼───┼────┼──┼─────┤
│十│庚○○│98年10月│彰化縣大村鄉│與綽號「阿興」年籍不│壬○○│現金800 │否  │庚○○共同│
│  │、綽號│27日凌晨│田洋村田洋巷│詳之男子，共同以釣魚│      │元、金牌│    │竊盜，累犯│
│  │阿興年│2時54分 │8號之城隍廟 │線黏雙面膠，放入香油│      │3 面（價│    │，處有期徒│
│  │籍不詳│許      │            │錢箱內沾黏而竊取賴炎│      │值約1500│    │刑肆月，如│
│  │之男子│        │            │山所管理之香油錢，又│      │0 元）  │    │易科罰金，│
│  │      │        │            │以徒手方式，竊得同為│      │        │    │以新台幣壹│
│  │      │        │            │壬○○所管理之金牌3 │      │        │    │仟元折算壹│
│  │      │        │            │面。嗣由庚○○取得現│      │        │    │日。      │
│  │      │        │            │金800 元，綽號「阿興│      │        │    │          │
│  │      │        │            │」之男子則分得到3 面│      │        │    │          │
│  │      │        │            │金牌。              │      │        │    │          │
└─┴───┴────┴──────┴──────────┴───┴────┴──┴─────┘

司法院資訊處製作；財團法人民間司法改革基金會備份。
